【裁判字號】    95,毒抗,356
【裁判日期】    950807
【裁判案由】    毒品危害防制條例
【裁判全文】
臺灣高等法院刑事裁定                 95年度毒抗字第356號
抗  告  人
即受處分人  甲○○
上列抗告人因違反毒品危害防制條例案件，不服臺灣桃園地方法
院95年度毒聲字第887號，中華民國95年6月26日裁定（聲請案號
：臺灣桃園地方法院檢察署95年度毒偵字第1236號），提起抗告
，本院裁定如下：
    主  文
原裁定撤銷，發回臺灣桃園地方法院。
    理  由
一、原裁定意旨略以：抗告人即受處分人甲○○於民國95年2月1
    5日凌晨1時許，為警採尿往前回溯26小時、96小時內之某時
    ，在臺灣桃園地區某處，分別施用第一級毒品海洛因及第二
    級毒品甲基安非他命各1次，嗣為警於95年2月14日晚上10時
    50分許，在桃園縣民生路與廣文街口查獲，其尿液經檢驗結
    果，呈嗎啡及甲基安非他命陽性反應有臺灣檢驗科技股份有
    限公司濫用藥物尿液檢驗報告附卷可稽，並有當場查扣之注
    射針筒2支、及含有第一級毒品海洛因無法析離之殘渣袋4只
    等扣案可資佐證，受處分人辯稱未施用毒品，顯不足採，其
    施用毒品犯行堪予認定，爰依毒品危害防制條例第20條第1
    項、觀察勒戒處分執行條例第3條第1項規定，裁定令入勒戒
    處所觀察、勒戒云云。
二、抗告意旨略以：受處分人前已遭「蔡惠如」之人盜用身分、
    偽造文書多次，且95年2月14日22時50分許查獲當時，受處
    分人正在家中，並未吸食毒品犯案等語。
三、經查：警察於95年2月14日22時50分許查獲施用毒品之女子
    ，於桃園縣政府警察局桃園分局景福派出所接受詢問後，於
    翌日95年2月15日11時20分即解交臺灣桃園地方法院檢察署
    （見偵查卷第4頁），而檢察官偵訊筆錄上記載該女子未帶
    證件（見偵查卷第21頁），則可知該女子於警詢中所述之身
    分基本資料，乃其口述由警察記載於警詢筆錄上，並無證件
    可資核對。再將警詢、偵訊筆錄與抗告狀上簽名字跡相核對
    ，憑肉眼亦可明顯看出簽名筆跡有相異之處。則受處分人所
    稱遭人盜用身分之情，即非顯然無據。況查獲當日該名女子
    亦接受照相、捺指印之蒐證行為，有蒐證照片、案件口卡相
    片、指紋卡片影本附卷可稽（見偵查卷第11至12頁、第23頁
    ），是欲證明本件受處分人是否即案發當日遭查獲之人，並
    無困難。則原裁定既有前述尚待釐清之處，原審逕行裁定將
    受處分人送勒戒處所觀察、勒戒，即有未合，受處分人抗告
    指摘原裁定不當，為有理由，應由本院將原裁定撤銷，發回
    原審詳為調查，另為妥適裁定。
據上論斷，依刑事訴訟法第413條前段，裁定如主文。
中    華    民    國    95    年    8     月    7     日
                  刑事第二十庭審判長法  官  尤豐彥
                                    法  官  吳鴻章
                                    法  官  魏新國
以上正本證明與原本無異。
不得再抗告。
                                    書記官  吳玉華
中    華    民    國    95    年    8     月    7     日


司法院資訊處製作；財團法人民間司法改革基金會備份。
